【裁判字號】    97,訴,2293
【裁判日期】    990929
【裁判案由】    販賣人口等
【裁判全文】
臺灣臺南地方法院刑事判決              97年度訴字第2293號
公  訴  人  臺灣臺南地方法院檢察署檢察官
被      告  辰○○
選任辯護人  湯光民律師
被      告  午○○即LE  T.
指定辯護人  許紅道律師
被      告  戌○○
選任辯護人  蘇明道律師
被      告  庚○○
選任辯護人  謝依良律師
被      告  子○○
指定辯護人  卓平仲律師
被      告  壬○○
            丁○○
            丑○○
            卯○○
            辛○○
            巳○○
            丙○○
上列被告因販賣人口等案件，經檢察官提起公訴（97年度營偵字
第1871號、第2135號），本院判決如下：
    主  文
辰○○共同犯圖利容留猥褻罪，處有期徒刑陸月；又共同犯圖利
容留猥褻罪，處有期徒刑陸月；又共同犯恐嚇危害安全罪，處有
期徒刑肆月；又共同犯剝奪他人行動自由罪，處有期徒刑陸月；
又犯恐嚇取財罪，處有期徒刑拾月；又犯恐嚇危害安全罪，處拘
役伍拾日，如易科罰金，以新台幣壹仟元折算壹日。有期徒刑部
份應執行有期徒刑貳年柒月。
午○○共同犯圖利容留猥褻罪，處有期徒刑陸月，如易科罰金，
以新台幣壹仟元折算壹日；又共同犯圖利容留猥褻罪，處有期徒
刑陸月，如易科罰金，以新台幣壹仟元折算壹日。應執行有期徒
刑拾壹月，如易科罰金，以新台幣壹仟元折算壹日。
戌○○共同犯圖利容留猥褻罪，處有期徒刑伍月，如易科罰金，
以新台幣壹仟元折算壹日。緩刑貳年，並應向公庫支付新臺幣伍
萬元。
庚○○共同犯圖利容留猥褻罪，處有期徒刑肆月，如易科罰金，
以新台幣壹仟元折算壹日；又共同犯剝奪他人行動自由罪，處有
期徒刑伍月，如易科罰金，以新台幣壹仟元折算壹日；又共同犯
恐嚇危害安全罪，處有期徒刑參月，如易科罰金，以新台幣壹仟
元折算壹日。應執行有期徒刑拾壹月，如易科罰金，以新台幣壹
仟元折算壹日。
子○○共同犯剝奪他人行動自由罪，處有期徒刑伍月，如易科罰
金，以新台幣壹仟元折算壹日；又共同犯恐嚇危害安全罪，處有
期徒刑參月，如易科罰金，以新台幣壹仟元折算壹日。應執行有
期徒刑柒月，如易科罰金，以新台幣壹仟元折算壹日。
壬○○共同犯圖利容留猥褻罪，累犯，處有期徒刑伍月，如易科
罰金，以新台幣壹仟元折算壹日；又犯恐嚇危害安全罪，累犯，
處拘役參拾日，如易科罰金，以新台幣壹仟元折算壹日。
丁○○共同犯圖利容留猥褻罪，處有期徒刑肆月，如易科罰金，
以新台幣壹仟元折算壹日。
丑○○共同犯圖利容留猥褻罪，處有期徒刑肆月，如易科罰金，
以新台幣壹仟元折算壹日。
卯○○共同犯圖利容留猥褻罪，處有期徒刑肆月，如易科罰金，
以新台幣壹仟元折算壹日。
辛○○共同犯圖利容留猥褻罪，處有期徒刑肆月，如易科罰金，
以新台幣壹仟元折算壹日。
巳○○共同犯圖利容留猥褻罪，處有期徒刑陸月，如易科罰金，
以新台幣壹仟元折算壹日。
丙○○無罪。
辰○○被訴圖利強制使人猥褻罪二罪，以及質押人口罪部分均無
罪。
午○○被訴圖利強制使人猥褻罪二罪，以及質押人口罪部分均無
罪。 
戌○○被訴質押人口罪部分無罪。
庚○○被訴圖利強制使人猥褻罪部分無罪。
子○○被訴圖利強制使人猥褻罪部分無罪。
卯○○被訴剝奪他人行動自由罪部分無罪。
丁○○被訴傷害部分不受理。
    事  實
一、壬○○曾於民國（下同）92年間因妨害性自主罪案件，經台
    灣板橋地方法院判處有期徒刑5月，於96年2月28日縮刑期滿
    執行完畢。
二、辰○○與越南籍女子午○○係男女朋友，二人均自97年間某
    日起參與經營位於台南縣後壁鄉頂長村長短樹88號「大自然
    練歌場」。辰○○及午○○共同基於意圖營利之犯意聯絡，
    先由午○○前往越南，招攬已在台灣取得居留證之越南籍女
    子己○○、戊○○○及酉○○來台，俟己○○、戊○○○及
    酉○○分別於97年3月28日、同年6月9日及7月8日來台後，
    辰○○及午○○即為己○○及戊○○○保管護照與居留證。
    辰○○及午○○並自97年3月29日起至同年10月30日遭警查
    獲時止媒介己○○（代號「小真」），自97年6月9日起至同
    年10月30日遭警查獲時止媒介戊○○○（代號「小玲」）前
    往巳○○經營之「新越樂練歌場」坐檯陪酒，自97年7月9日
    起至同年月18日酉○○自行離開止容留酉○○（代號「67」
    ）前往「大自然練歌場」坐檯陪酒，且均與客人為撫摸胸部
    之猥褻行為，因此賺取客人之檯費（每2小時為1台，每台新
    台幣（下同）500元，辰○○及午○○抽取100元至400元不
    等）及包廂費用等利益。辰○○並自96年10月間某日起至97
    年5月間某日止容留寅○○在「新越樂練歌場」坐檯陪酒，
    且與客人為撫摸胸部之猥褻行為，因此賺取客人之檯費（每
    2小時為1台，每台新台幣（下同）500元，辰○○及午○○
    抽取100元至400元不等）等利益。
三、申○○與辰○○共同經營位於台南縣後壁鄉頂長村長短樹88
    號之「大自然練歌場」（申○○所涉共同圖利容留猥褻罪嫌
    ，由本院依職權告發，詳如下述），庚○○（自97年6月間
    某日起至同年8月15日止）、壬○○（97年6月21日起至同年
    7 月20日止）、丁○○（自97年4月間某日起至同年7月底某
    日止）、丑○○（自97年7月間某日起至同年8月底）及卯○○（97年7月上旬某日起至同年月10日止）均在「大自然練
    歌場」擔任經理及服務生之工作（壬○○為經理，其餘之人
    為服務生），均明知辰○○、午○○所參與經營之「大自然
    練歌場」之經營模式，係由坐檯陪酒之酉○○與男客在包廂
    內為撫摸胸部等猥褻行為，竟仍共同基於意圖使酉○○與他
    人為猥褻行為以營利之犯意聯絡，自97年7月9日起至同年月
    18日止，共同於該處容留酉○○與男客為猥褻行為，並因此
    賺取每日300至500元不等之小費等利益。
四、巳○○自96年9月間起，在台南縣新營市太北里140之12號開
    設「新越樂練歌場」，戌○○則於97年3月間起加入該練歌
    場為股東，巳○○、戌○○與辰○○、午○○共同基於意圖
    使女子與他人猥褻行為以營利之犯意聯絡，在該處容留坐檯
    陪酒之己○○（自97年3月29日起至同年10月30日止）、戊○○○（自97年6月9日起至同年10月30日止）及由辰○○介
    紹至該處工作之寅○○（96年10月間某日起至97年5 月間某
    日止）等女子與男客在包廂內為撫摸胸部等猥褻行為，己○○、戊○○○及寅○○每檯檯費為500元，渠等可領取100元
    ，餘則歸巳○○、戌○○及辰○○、午○○所有。辛○○則
    自97年6月以後，以每月1萬元之代價，擔任該練歌場之名義
    負責人，與巳○○、戌○○、辰○○、午○○共同基於意圖
    使女子與他人猥褻行為以營利之犯意聯絡，在該處容留坐檯
    陪酒之己○○、戊○○○等女子與男客在包廂內為撫摸胸部
    等猥褻行為。
五、後因酉○○於97年7月18日某時離開辰○○上開住處，辰○○發現酉○○離開，認為係於「大自然練歌場」外擺設香腸
    攤，而與酉○○有交情之癸○○所指使，遂於97年7月18 日
    17時許，撥打癸○○之0000000000號行動電話，要求癸○○
    及其女友寅○○至「大自然練歌場」，俟癸○○等人到達後
    ，辰○○便與癸○○商討找回酉○○之事，因癸○○無法聯
    絡酉○○，辰○○便與庚○○及子○○共同基於犯意聯絡，
    由子○○向癸○○恫稱：「如不將酉○○交出來，就要讓你
    死」等加害生命身體之事，並由子○○毆打癸○○（傷害部
    分另為不起訴處分）及寅○○（傷害部分未據告訴），致癸○○因此心生畏懼。嗣因癸○○仍舊無法說出酉○○之去處
    ，辰○○便與庚○○、子○○共同基於剝奪他人行動自由之
    犯意聯絡，自97年7月18日21時起，要求癸○○需將酉○○
    交出，否則不能離開「大自然練歌場」，並由渠等共同看管
    癸○○，以此脅迫之非法方式使癸○○不敢逕自離去而剝奪
    癸○○之行動自由。辰○○復基於意圖為自己不法所有之犯
    意聯絡，於翌日凌晨，由辰○○向癸○○以：如無法交出酉
    ○○，就需拿出26萬元，否則就要打死癸○○和寅○○等加
    害生命身體之事恐嚇癸○○後，癸○○應允後，才將癸○○
    釋放。癸○○因此心生畏懼，而於同年月21日10時許，由申
    ○○陪同癸○○前往台南縣鹽水鎮京城銀行領取26萬元後，
    於當日中午於台南縣新營市太子宮農會前將該筆款項交予辰
    ○○。
六、辰○○因不堪「大自然練歌場」虧損，遂要求同為參與經營
    該練歌場之股東申○○（申○○涉嫌刑法第231條第1項之圖
    利容留猥褻罪嫌，由本院依法告發，詳如下述）需支付部分
    款項以處理店內之事，然為申○○拒絕，辰○○遂於97年8
    月18日0時9分許，以其所有之0000000000號行動電話，發送
    「阿利你得了憂鬱症我很藍果七月半走路要小心不要朗我單
    新我會橫傷新」等加害生命身體之簡訊予申○○，又接續於
    當日21時許，撥打申○○所有之0000000000號行動電話，於
    電話中向申○○稱：要拿出30萬至40萬元處理店內之事，不
    然遇到就要打死申○○等加害生命身體之事恐嚇申○○，致
    申○○因此心生畏懼。
七、壬○○因擔任「大自然練歌場」之名義負責人，故該練歌場
    為主管機關裁罰之行政罰鍰6萬元均以壬○○之名義為之，
    壬○○為要求申○○處理該罰單，於97年9月14日前往申○○位於台南縣白河鎮○○路131之1號住處欲找尋申○○，申
    ○○之母親未○○○見狀要申○○不要出面，而由未○○○
    單獨與壬○○商討該事，壬○○見申○○之自小客車停放在
    門口卻不願親自出面，即向未○○○恫稱：若讓他遇到申○○就要讓申○○死等加害生命之事，致未○○○因此心生畏
    懼。
八、案經癸○○、甲○○及未○○○訴由台南縣警察局移送台灣
    台南地方法院檢察署檢察官偵查起訴。
    理  由
甲、程序事項：
一、按被告以外之人於審判外之言詞或書面陳述，除法律有規定
    者外，不得作為證據，刑事訴訟法第159條第1項定有明文，
    查證人辰○○、庚○○、子○○、午○○對於證人己○○、
    酉○○、乙○○、戊○○○、癸○○、申○○、寅○○、孫
    永發、未○○○、丑○○、子○○、丁○○、壬○○等人於
    警詢之證述，係被告以外之人於審判外之陳述，且被告辰○○、庚○○、子○○、午○○均不同意作為證據，另亦無證
    據得證前開證人於警詢中之陳述具有刑事訴訟法第159條之2
    所示「具有較可信之特別情況，且為證明犯罪事實存否所必
    要」之回復證據能力之外部情況要件，即不得作為認定被告
    辰○○、庚○○、子○○、午○○犯罪之證據資料。
二、按證人、鑑定人依法應具結而未具結者，其證言或鑑定意見
    ，不得作為證據，刑事訴訟法第158條之3定有明文。上開證
    人己○○、酉○○、乙○○、戊○○○、癸○○、申○○、
    寅○○、孫永發、未○○○、丑○○、子○○、丁○○、壬○○於偵訊中未經具結之證述，無證據能力。
三、按被告以外之人於審判外之陳述，經當事人於審判程序同意
    作為證據，法院審酌該言詞陳述或書面陳述作成時之情況，
    認為適當者，亦得為證據，刑事訴訟法第159條之5第1項定
    有明文。查被告丁○○、卯○○、壬○○、戌○○、辛○○
    、丙○○、巳○○於本院審理時對證人己○○、酉○○、乙○○、戊○○○、癸○○、申○○、寅○○、孫永發、未○○○、丑○○、子○○、丁○○、壬○○等人於警詢時所為
    筆錄之證據能力均不爭執，且本院依卷內資料審酌該警詢及
    偵訊筆錄作成時之情況，亦認為並未有何違背法律或其他相
    關規定之情事，而應認為適當，是依刑事訴訟法第159條之5
    第1項之規定，上開證人等於警詢所作之筆錄，對於被告丁○○、卯○○、壬○○、戌○○、辛○○、丙○○、巳○○
    ，具有證據能力。
四、按被告以外之人於偵查中向檢察官所為之陳述，除顯有不可
    信之情況者外，得為證據，刑事訴訟法第159條之1第2項定
    有明文。被告辰○○之辯護人雖主張上開證人己○○、酉○○、乙○○、戊○○○、癸○○、申○○、寅○○、孫永發
    、未○○○、丑○○、子○○、丁○○、壬○○等人於至偵
    查中之證述，因未經詰問程序而無證據能力，然上開證人於
    偵查中經具結後所為之證述，並無顯不可信之情況，依據上
    開規定，具有證據能力。
乙、實體部分
壹、有罪部分
一、關於犯罪事實二部分：
(一)、訊據被告辰○○及被告午○○均否認涉有上開犯行。被告辰
    ○○雖坦承為位於台南縣後壁鄉頂長村長短樹88號「大自然
    練歌場」之股東，且己○○、酉○○、戊○○○均曾住在其
    位於台南縣下營鄉中營村1305號，其並有載送酉○○到「大
    自然練歌場」上班，也有載送己○○、戊○○○到「新越樂
    練歌場」上班，被告午○○並有保管己○○、戊○○○之護
    照及居留證等情，惟均否認涉有容留酉○○及己○○、戊○○○、寅○○至「大自然練歌場」及「新越樂練歌場」與客
    人為猥褻行為之犯行。被告辰○○辯稱：伊所知「大自然練
    歌場」及「新越樂練歌場」都只是單純陪客人唱歌，並無客
    人為猥褻行為云云；被告午○○辯稱：伊並未參與經營「大
    自然練歌場」及「新越樂練歌場」，己○○是伊表妹，戊○○○是己○○朋友，伊只是因應他們二人要求代為保管護照
    及居留證，對於他們二人在「新越樂練歌場」所從事之工作
    並不清楚云云。
(二)、經查，證人己○○、戊○○○在「新越樂練歌場」，以及證
    人酉○○在「大自然練歌場」之工作，均是由被告午○○在
    越南時告知到臺灣可以幫忙找工作，渠等到臺灣後，就由被
    告辰○○自機場接到上開住處，再分別接送到「新越樂練歌
    場」及「大自然練歌場」上班，工作內容是陪客人喝酒唱歌
    ，每檯2小時500元，己○○、戊○○○、酉○○可拿到100
    元，辰○○可拿到400元；有些客人會摸胸部，被告辰○○
    及被告午○○均知情，因為是被告辰○○及午○○二人叫證
    人給客人摸胸部的等情，業據證人己○○、戊○○○及酉○○於偵查中具結後證述綦詳（見上開偵卷第6至7頁、11至13
    頁、219頁，97年度他字第2668號卷第132頁）。另證人寅○○是由被告辰○○介紹到「新越樂練歌場」坐檯陪酒，每檯
    2小時500元，寅○○可拿到400元，辰○○可拿到100元；有
    些客人會摸胸部，被告辰○○知情等情，業據證人寅○○於
    偵查中具結後證述明確（見97年度營偵字第1871號卷第16至
    18頁、219頁）。且證人即共同被告戌○○亦證稱，「新越
    樂練歌場」內之越南女子「小真」（即己○○）、「小玲」
    （即戊○○○）係由被告辰○○介紹來的，小姐檯費他們只
    能拿100元，去店裡消費的男人，應該會出手摸她們等語（
    見上開偵卷第42頁）。上開證人己○○、戊○○○、酉○○
    、寅○○及戌○○之證述足以證明，被告辰○○及午○○容
    留酉○○、己○○、戊○○○、寅○○在「大自然練歌場」
    及「新越樂練歌場」內有從事讓客人撫摸胸部之猥褻行為，
    應堪認定。
(三)、次查，午○○雖否認有參與經營「大自然練歌場」及「新越
    樂練歌場」之經營云云。然查，被告午○○知悉己○○、戊○○○、酉○○在「大自然練歌場」及「新越樂練歌場」工
    作有讓客人摸胸部等情，業據證人己○○、戊○○○、酉○○上開證述在卷。且被告戌○○曾於97年9月29日及同年月
    30日2度以其所持用之0000000000號行動電話撥打被告午○○所持用之0000000000號行動電話，第一通電話之通話時間
    為97年9月29日18時13分40秒至18時14分22秒，內容為：「A
    （被告午○○）：喂？B（被告戌○○）：那個，你問那個
    阿樑有沒有辦法再調女孩子進來？不然女孩子現在這裡不夠
    啦！A：喔！好。B：你問他啦！A：嗯，好！A：好！」，第
    二通電話之通話時間為97年9月30日16時51分48秒至52分52
    秒，內容為：「A（被告午○○）：喂！B（被告戌○○）：
    阿樑回來了嗎？A：過去了！過去了！B：現在過來了喔？你
    現在在哪裡？嘉義嗎？A：我不知道，我沒出去。B：你沒出
    去喔？B：我跟你說，你們小真！A：嗯。B：小真現在很難
    管理耶！A：這樣喔？B：我客人...我客人都跟我反應，坐
    檯，阿伯的客人都在向我反應了，說你們的小姐怎麼這樣子
    呢！A：這樣喔？B：嗯！不太好喔！A：好，我跟他說！」
    ，業經本院勘驗並製作勘驗筆錄在卷（見本院卷一第372至
    378 頁）。綜上所述，被告午○○對於被告辰○○容留己○○、戊○○○、酉○○在「新越樂練歌場」及「大自然練歌
    場」從事做檯陪酒及猥褻行為，應有所知悉並參與，要無可
    疑，被告午○○所辯並不足採。被告辰○○及午○○共同圖
    利容留猥褻罪之犯行，已堪認定。另公訴人雖認酉○○有為
    性交行為，惟證人酉○○於偵查中具結後證稱：曾有客人要
    其做性交易，但其沒有答應等語（見97年度他字第2668號卷
    第134頁），故此部分並無圖利容留性交犯行，應堪認定。
二、有關犯罪事實三部分：
(一)、訊據被告庚○○、丁○○、丑○○、壬○○及卯○○，均坦
    承在「大自然練歌場」擔任服務生及經理之工作，並因此賺
    取每日300至500元不等之薪資及小費，但否認涉有共同營利
    容留猥褻罪之犯行，均辯稱：渠等不知道店內小姐有與客人
    從事猥褻行為云云。
(二)、經查：證人酉○○在「大自然練歌場」之工作內容是幫客人
    倒酒及脫衣陪酒，有的客人會亂摸等情，業據證人酉○○於
    偵查中具結後證述綦詳（見97年度營偵字第1871號卷第124
    頁、97年度他字第2668號卷第132頁）。參以被告庚○○、
    丑○○、丁○○、卯○○擔任服務生，負責遞送毛巾、酒菜
    等物品進入包廂，被告壬○○擔任經理，負責小姐調度及安
    排，對於店內小姐工作內容包括與客人為撫摸胸部等之猥褻
    行為，不可能不知情，被告庚○○、丑○○、丁○○、卯○○、壬○○所辯，顯不足採，渠等與被告辰○○及午○○共
    同圖利容留猥褻罪之犯行，已堪認定。
三、有關犯罪事實四部分
(一)、訊據被告戌○○對此部分之犯罪事實坦承不諱，核與證人己○○、戊○○○、寅○○證述情節相符，堪任被告戌○○自
    白與事實相符，應堪採信，被告戌○○與被告辰○○及午○○共同圖利容留猥褻罪之犯行，已堪認定。
(二)、訊據被告巳○○雖坦承開設「新越樂練歌場」，被告辛○○
    坦承自97年6月以後以每月10000元之代價擔任名義上之負責
    人，但均否認涉有共同圖利容留猥褻罪之犯行，均辯稱：並
    不知悉店內小姐有與客人從事猥褻行為云云。惟查：證人己○○、戊○○○、寅○○在「新越樂練歌場」工作內容是陪
    客人喝酒唱歌，有些客人會摸胸部等情，業據證人己○○、
    戊○○○、寅○○於偵查中具結後證述明確（見97年度營偵
    字第1871號卷第6至7頁、11至13頁、16至18頁、219頁）。
    且證人即共同被告戌○○亦證稱，「新越樂練歌場」內之越
    南女子「小真」（即己○○）、「小玲」（即戊○○○）係
    由被告辰○○介紹來的，小姐檯費他們只能拿100元，去店
    裡消費的男人，應該會出手摸她們等語（見上開偵卷第42
    頁）。又參以證人即共同被告戌○○於偵查中具結後證稱：
    被告辛○○曾帶朋友到店裡消費（見97年度營偵字第1871號
    卷第43頁），以及被告巳○○於警詢時稱「新越樂練歌場」
    的包廂沒有上鎖，少爺隨時可以進入更換紙巾等語（見警一
    卷第204頁）。綜上所述，被告辛○○、巳○○對於店內小
    姐工作內容包括與客人為撫摸胸部等之猥褻行為，不可能不
    知情，其所辯不足採信，被告巳○○與被告辰○○、午○○
    及戌○○共同圖利容留己○○、戊○○○、寅○○為猥褻之
    犯行，以及被告辛○○與被告辰○○、午○○及戌○○共同
    圖利容留己○○、戊○○○為猥褻之犯行，均堪認定。
四、有關犯罪事實五部分
(一)、訊據被告庚○○、子○○對於曾對癸○○出言恫嚇「如不將
    酉○○交出來，就要讓你死」等加害生命身體之事，坦承不
    諱，核與證人癸○○、證人丁○○證述情節相符（見97年度
    偵字第1871號卷第65頁），此部分之事實應堪認定，被告庚○○、子○○所犯共同恐嚇犯行，已堪認定。
(二)、訊據被告辰○○對於上開共同恐嚇癸○○之情事，則予以否
    認，辯稱：97年7月18日當天是「大自然練歌場」股東申○○叫癸○○去店裡，伊要被告子○○叫癸○○打電話給酉○○，叫她回來上班，但酉○○都沒有接電話，之後伊就到辦
    公室去睡覺，醒來後大家都走了云云。惟查：證人癸○○於
    偵查中具結後證稱：97年7月18日下午5時許，被告辰○○打
    電話叫其到「大自然練歌場」，被告辰○○在現場對其說要
    將那逃跑女子（即酉○○）交出來，否則要開槍將其及其女
    友打死等語（見97年度他字第2668號卷第99頁）；於本院審
    理時具結後證稱：當天其與女友在休息室內，有一個少爺來
    跟其說被告辰○○說限時要叫酉○○出來，不然就叫一些人
    進來，他們說要讓我死等語（見本院卷二第60頁、62頁背面
    ）。核與證人即共同被告子○○於偵查中具結後證稱：97年
    7 月18日當天被告庚○○邀被告子○○到「大自然練歌場」
    喝酒，喝到一半被告庚○○帶被告子○○到休息室，房間裡
    面有被告辰○○、被告庚○○和被害人癸○○及一位不知名
    女子，被告辰○○叫被告子○○傳話給被害人癸○○說「11
    點半前不交出小姐就試試看」，並叫被告子○○打被害人癸○○幾下嚇嚇他等語（見97年度偵字第1871號卷第199頁）
    ；以及證人丁○○於偵查中具結後證稱：案發當天其在休息
    室前面聽到被告子○○對被害人癸○○說如果沒有把67交出
    來要讓他死，當時在休息室內的有癸○○及女友、被告庚○○、被告子○○，還有兩個不知名男子等語（見97年度偵字
    第1871號卷第65頁），雖就細節稍有不同，但對於被告辰○○有參與共同恐嚇行為等情，則為一致，堪信為真實。被告
    辰○○與被告子○○、庚○○共同為前揭恐嚇犯行，已堪認
    定。
(三)、訊據被告辰○○、庚○○、子○○對於控制被害人癸○○之
    行動自由之犯行，則均否認，被告辰○○辯稱：伊當天後來
    就在休息室睡覺，不知道後來發生什麼事云云；被告子○○
    辯稱：伊轉告被告辰○○交代的話，以及打了癸○○以後就
    離開了，不知道後來發生何事云云。經查：證人癸○○於偵
    查中及本院審理時具結後證稱：97年7月18日當天其從下午4
    時許進入「大自然練歌場」休息室，到接近隔天凌晨始離開
    ，其間被告辰○○和身邊小弟一直要求其聯絡酉○○回來上
    班，其聯絡不上酉○○，被告辰○○就叫小弟毆打，並有好
    幾人看守，所以其無法離開該休息室，最後被告辰○○要求
    其拿出26萬元，並說沒有拿出26萬元叫將其打死，其答應後
    才得以離開，當天限制其行動者包括被告辰○○、庚○○、
    子○○等語（見本院卷第60至63頁、97年度偵字第1871號卷
    第180頁、220頁）。核與證人申○○於偵查中具結後證稱：
    案發當天是被告辰○○的手下拘禁癸○○等語（見97年度他
    字第2668號卷第101頁）；證人即共同被告壬○○於偵查中
    具結後證稱：97年7月18日看到癸○○在休息室，臉部有瘀
    青，被告辰○○說要癸○○給他一個交待，沒有給他交待就
    不能離開，現場有10幾人在場看住癸○○，包括被告辰○○
    及被告庚○○，其他人不認識等語（見97年度偵字第1871號
    卷第86頁）大致相符。綜合上開證人癸○○、申○○、壬○○之證述，足認被告辰○○、庚○○、子○○共同限制癸○○之行動自由，堪以認定。又公訴意旨雖認，被害人癸○○
    係自97年7月18日21時許起遭限制行動自由，至3天後即同年
    月21日10時許由不詳姓名之二名男子押至京城銀行領錢出來
    後，始獲釋放，惟證人癸○○於本院審理時證稱係於97年7
    月18日翌日凌晨其答應給付26萬元後，即獲釋放，此部分之
    事實，而並無其他證據足證癸○○被拘禁達3天之久，則癸○○應係於97年7月19日凌晨時分，即獲釋放，應堪認定。
(四)、訊據被告辰○○對於恐嚇癸○○而取得26萬元之犯行，矢口
    否認，辯稱：癸○○是把錢交給申○○，是癸○○要入股「
    大自然練歌場」的資金，又辯稱因為酉○○有向午○○借美
    金2000元，酉○○離開後，要叫癸○○出這筆錢云云。經查
    ：證人癸○○於偵查中及本院審理時具結後證稱：97年7月
    18日當天其從下午4時許進入「大自然練歌場」休息室，到
    接近隔天凌晨始離開，其間被告辰○○和身邊小弟一直要求
    其聯絡酉○○回來上班，其聯絡不上酉○○，被告辰○○就
    叫小弟毆打，並有好幾人看守，所以其無法離開該休息室，
    最後被告辰○○要求其在3天內拿出26萬元，並說沒有拿出
    26 萬元叫將其打死，其答應後才得以離開，當天限制其行
    動者包括被告辰○○、庚○○、子○○，其向妹妹借得26萬
    元後，於97年7月21日與申○○一同去京城銀行領出現金交
    給給被告辰○○等語（見本院卷第60至63頁、69至70頁、97
    年度偵字第1871號卷第180頁、220頁）；核與證人申○○於
    偵查中及本院審理時具結後證稱：有親耳聽到被告辰○○說
    小姐被癸○○叫跑了，要癸○○拿錢出來不然就要打死他，
    97年7月21日開車載癸○○到京城銀行領錢，再到新營農會
    交給被告辰○○等語（見97年度他字第2668號卷第101頁、
    97年度偵字第1871號卷第180頁、本院卷第90頁）等語互核
    相符。且有證人癸○○之京城銀行存摺影本及申○○書立之
    和解書1紙，足證證人癸○○確有於97年7月21日提領26萬元
    交付申○○及辰○○之事實。復參酌被告辰○○自承癸○○
    並無欠被告辰○○個人債務，則被告辰○○顯有為自己不法
    所有之意圖甚明。又公訴意旨雖認被告辰○○係與姓名年籍
    不詳之二名男子有犯意聯絡及行為分擔，且係由該二名不詳
    姓名之男子押著到銀行去領錢等語，惟證人癸○○於本院審
    理時證稱，係由申○○陪同其去領錢，並無其他不詳姓名之
    人參與，故本件恐嚇取財犯行係由被告辰○○單獨所為，應
    堪認定。
五、有關犯罪事實六部分：
(一)、訊據被告辰○○否認有打電話及傳簡訊恐嚇被害人申○○之
    犯行，辯稱：伊不識字，不會傳簡訊云云。
(二)、經查，此部分之事實業據證人申○○、甲○○於偵查中具結
    後證述明確（見97年度他字第2668號卷第100至102頁、97年
    度營偵字第1871號卷第209頁），以及申○○手機中來自被
    告辰○○持用之門號0000000000號之簡訊照片2張（見97年
    度營偵字第1871號卷第213頁）、證人申○○所有之0000000
    000號行動電話通聯紀錄查詢資料（見本院卷二第32至39頁
    ）在卷足按，參以申○○接獲之簡訊內容「阿利你得了憂鬱
    症我很藍果七月半走路要小心不要朗我單新我會橫傷新」，
    錯字甚多，「難過」寫成「藍果」，「讓我擔心」寫成「朗
    我單新」，「很傷心」寫成「橫傷新」，與被告辰○○國小
    之教育程度，識字不多之背景相符，足認被害人申○○所述
    應堪採信。被告辰○○所為恐嚇犯行，應堪認定。
六、有關犯罪事實七部分：
(一)、訊據被告壬○○固坦承有於上開時間為要求申○○支付行政
    罰鍰之事而至賴利住處找申○○，並有見到申○○之自小客
    車停放於住處之事實，惟否認涉有恐嚇犯行，辯稱：伊並未
    出言恐嚇云云。
(二)、惟查，此部分之事實，業據證人申○○、未○○○於偵查中
    具結後證述綦詳（見97年度營偵字第1871號卷第181至182頁
    ）。參酌被告壬○○坦承其擔任「大自然練歌場」名義上負
    責人，曾為店裡支付行政罰鍰60000元，事後曾到證人申○○家催討該筆款項很多次，於97年9月14日到申○○家找不
    到申○○，有要求其母未○○○轉告申○○「罰單如果不處
    理，以後大家見面就不好看」等語，亦曾於97年8月23日以
    前及同年9月初某日到「大自然練歌場」股東甲○○家商討
    如何清償罰單的錢，又於同年9月30日打電話給癸○○，要
    癸○○清償積欠「大自然練歌場」消費30000餘元，用來抵
    罰單的錢等情（見97年度營偵字第1871號卷第88頁），以被
    告壬○○如此積極追討其為「大自然練歌場」墊付之行政罰
    鍰，卻見店裡因經營不善而倒閉，負責店裡經營事務之申○○避不見面，向股東甲○○追討亦未果，連癸○○積欠之消
    費款都設法要求抵償上開罰鍰，被告壬○○情急之下，口出
    恐嚇言辭，亦符常情，況證人未○○○並無設詞誣陷被告壬○○之理由。綜上所述，被告壬○○所為恐嚇犯行，應堪認
    定。
七、論罪科刑：
(一)、核被告辰○○就犯罪事實二、三、四所為，係犯刑法第231
    條第1項之圖利容留猥褻罪（2罪）；就犯罪事實五所為，係
    犯刑法第305條之恐嚇罪、第302條第1項之妨害自由罪、第
    346條第1項之恐嚇取財罪；就犯罪事實六所為，係犯刑法第
    305條恐嚇罪。按若干犯罪行為態樣，本質上原具有反覆、
    延續實行之特徵，刑法立法時既予特別歸類，定為犯罪構成
    要件之行為要素。行為人本即預定有數個同種類之行為，將
    反覆實行複數行為，於刑法評價上，即應僅成立一罪。學理
    上所稱「集合犯」，職業性、營業性或收集性等具有重複特
    質之犯罪均屬之，反覆實施同類犯罪構成要件之職業性犯罪
    ，為集合犯，屬包括一罪。本案被告辰○○自己○○、戊○○○、寅○○等3名女子分別於96、97年間來臺後至97年10
    月30日為警查獲為止，期間容留己○○等3名女子在「新越
    樂練歌場」與客人為猥褻行為，於酉○○於97年7月9日至18
    日止，期間容留酉○○在「大自然練歌場」與客人為猥褻行
    為，並以上述抽頭方式營利，顯見被告辰○○之犯行，在性
    質上具有反覆性，且係在密切接近之一定時間及空間內反覆
    從事性質類似之犯行，於行為概念上，應認屬「職業性」或
    「營業性」之包括的一罪。是被告辰○○之行為，就容留己○○、戊○○○、寅○○在「新越樂練歌場」，以及容留酉
    ○○在「大自然練歌場」，應認係分別犯刑法第231條第1項
    之圖利媒介性交罪之包括一罪。被告辰○○就犯罪事實二、
    三之犯行，與被告庚○○、丑○○、子○○、丁○○、卯○○、壬○○、午○○及申○○有犯意聯絡及行為分擔；就共
    犯申○○部分，雖未經檢察官起訴，然其於警詢中自陳與被
    告辰○○共同經營「大自然練歌場」（見警(一)卷第243頁）
    ，且被告辰○○稱申○○為「大自然練歌場」股東，被告辰
    ○○要求被害人癸○○聯絡酉○○以及交付26萬元時，申○○均有出面，且以申○○名義書立和解書，又「大自然練歌
    場」歇業後，被告壬○○向申○○索討代墊之行政罰鍰等情
    ，均為申○○所不爭執，足認申○○確有共同經營「大自然
    練歌場」而涉有共同圖利容留猥褻罪嫌，應堪認定，此部分
    尚未經檢察官起訴，應由檢察官另行依法處理。就犯罪事實
    二、四之犯行，與被告戌○○、辛○○、午○○、巳○○有
    犯意聯絡及行為分擔，就犯罪事實五之恐嚇及妨害自由犯行
    ，與被告庚○○、子○○有犯意聯絡及行為分擔，均為共同
    正犯。被告辰○○就上開各罪間犯意個別，行為互殊，均予
    分論併罰。爰審酌被告犯罪之動機、目的、手段、造成被害
    人之損害，以及犯罪後否認始終犯行等一切情狀，分別量處
    如主文所示之刑，並定其應執行之刑，及拘役易科罰金之折
    算標準，以資懲儆。
(二)、核被告午○○所為，係犯刑法第231條第1項之圖利容留猥褻
    罪（2罪）。並分別為集合犯之包括一罪。又起訴書之起訴
    法條部分漏列本罪條文，本院已於審理程序中告知被告罪名
    ，先予敘明。被告午○○就犯罪事實二、三之犯行，與被告
    庚○○、丑○○、子○○、丁○○、卯○○、壬○○、辰○○、申○○有犯意聯絡及行為分擔，就犯罪事實二、四之犯
    行，與被告戌○○、辛○○、巳○○、辰○○有犯意聯絡及
    行為分擔，均為共同正犯。被告午○○就上開各罪犯意個別
    ，行為互殊，均予分論併罰。爰審酌被告犯罪之動機、目的
    、手段、造成被害人之損害，以及否認始終犯行等一切情狀
    ，分別量處如主文所示之刑，以資警惕，並定其應執行之刑
    ，及易科罰金之折算標準。
(三)、核被告戌○○就犯罪事實四所為，係犯刑法第231條第1項之
    圖利容留猥褻罪。為集合犯之包括一罪。被告戌○○就上開
    犯行，與被告辰○○、午○○、辛○○、巳○○有犯意聯絡
    及行為分擔，為共同正犯。爰審酌被告犯罪之動機、目的、
    手段，以及坦承犯行等一切情狀，量處如主文所示之刑，及
    易科罰金之折算標準。另查，被告戌○○前未曾受罪刑宣告
    ，業見前述，其犯後承認犯行，深具悔意，足認其因一時失
    慮致罹刑典，經此教訓，當知警惕而無再犯之虞，本院綜核
    其情，認為其所受宣告之刑以暫不執行為適當，併予宣告緩
    刑2年，以啟自新。另本院為予警惕，並依刑法第74條第2項
    第4款之規定，命被告向國庫支付5萬元。
(四)、核被告庚○○就犯罪事實三所為，係犯刑法第231條第1項之
    圖利容留猥褻罪（集合犯之包括一罪）；就犯罪事實五所為
    ，係犯刑法第305條之恐嚇罪、第302條第1項之妨害自由罪
    。被告庚○○犯罪事實三之犯行，與被告辰○○、午○○、
    丑○○、子○○、丁○○、卯○○、壬○○、申○○有犯意
    聯絡及行為分擔，就犯罪事實五之犯行，與被告辰○○、子
    ○○有犯意聯絡及行為分擔，均為共同正犯。被告庚○○就
    上開各罪犯意個別，行為互殊，均予分論併罰。爰審酌被告
    犯罪之動機、目的、手段、造成被害人之損害，以及承認恐
    嚇罪，其餘部分否認始終犯行等一切情狀，分別量處如主文
    所示之刑，並定其應執行之刑，及易科罰金之折算標準，以
    資警惕。
(五)、核被告子○○就犯罪事實五所為，係犯刑法第305條之恐嚇
    罪、第302條第1項之妨害自由罪。被告子○○就上開犯行，
    均與被告辰○○、庚○○有犯意聯絡及行為分擔，為共同正
    犯。被告子○○就上開各罪犯意個別，行為互殊，均予分論
    併罰。爰審酌被告犯罪之動機、目的、手段、造成被害人之
    損害，以及否認始終犯行等一切情狀，分別量處如主文所示
    之刑，並定其應執行之刑，及易科罰金之折算標準，以資警
    惕。
(六)、核被告壬○○就犯罪事實三所為，係犯刑法第231條第1項之
    圖利容留猥褻罪（集合犯之包括一罪），就犯罪事實七所為
    ，係犯刑法第305條之恐嚇罪。被告壬○○就上開刑法第231
    條第1項之犯行，與被告辰○○、午○○、庚○○、丑○○
    、子○○、丁○○、卯○○、申○○有犯意聯絡及行為分擔
    ，為共同正犯。被告壬○○前有如犯罪事實一所載之前科紀
    錄等情，有台灣高等法院被告前案紀錄表1份在卷可稽。查
    被告於有期徒刑執行完畢後，5年內故意再犯本件法定刑有
    期徒刑以上之罪，依刑法第47條第1項之規定，構成累犯，
    並加重其刑。被告壬○○就上開各罪犯意個別，行為互殊，
    均予分論併罰。爰審酌被告犯罪之動機、目的、手段、造成
    被害人之損害，以及否認始終犯行等一切情狀，分別量處如
    主文所示之刑，並定其應執行之刑，及易科罰金之折算標準
    ，以資警惕。
(七)、核被告丁○○就犯罪事實三所為，係犯刑法第231條第1項之
    圖利容留猥褻罪。為集合犯之包括一罪。被告丁○○就上開
    犯行，與被告辰○○、午○○、庚○○、丑○○、子○○、
    壬○○、卯○○、申○○有犯意聯絡及行為分擔，為共同正
    犯。爰審酌被告犯罪之動機、目的、手段、造成被害人之損
    害，以及否認始終犯行等一切情狀，量處如主文所示之刑，
    及易科罰金之折算標準，以資警惕。
(八)、核被告丑○○就犯罪事實三所為，係犯刑法第231條第1項之
    圖利容留猥褻罪。為集合犯之包括一罪。被告丑○○就上開
    犯行，與被告辰○○、午○○、庚○○、丁○○、子○○、
    壬○○、卯○○、申○○有犯意聯絡及行為分擔，為共同正
    犯。爰審酌被告犯罪之動機、目的、手段、造成被害人之損
    害，以及否認始終犯行等一切情狀，量處如主文所示之刑，
    及易科罰金之折算標準，以資警惕。
(九)、核被告卯○○就犯罪事實三所為，係犯刑法第231條第1項之
    圖利容留猥褻罪。為集合犯之包括一罪。被告卯○○就上開
    犯行，與被告辰○○、午○○、庚○○、丑○○、子○○、
    壬○○、丁○○、申○○有犯意聯絡及行為分擔，為共同正
    犯。爰審酌被告犯罪之動機、目的、手段、造成被害人之損
    害，以及否認始終犯行等一切情狀，量處如主文所示之刑，
    及易科罰金之折算標準，以資警惕。
(十)、核被告辛○○就犯罪事實四所為，係犯刑法第231條第1項之
    圖利容留猥褻罪。為集合犯之包括一罪。被告辛○○就上開
    犯行，與被告辰○○、戌○○、巳○○有犯意聯絡及行為分
    擔，為共同正犯。爰審酌被告犯罪之動機、目的、手段，以
    及否認犯行等一切情狀，量處如主文所示之刑，及易科罰金
    之折算標準，以資警惕。
(十一)、核被告巳○○就犯罪事實四所為，係犯刑法第231條第1項之
    圖利容留猥褻罪。為集合犯之包括一罪。被告巳○○就上開
    犯行，與被告辰○○、辛○○、戌○○有犯意聯絡及行為分
    擔，為共同正犯。爰審酌被告犯罪之動機、目的、手段，以
    及坦承犯行等一切情狀，量處如主文所示之刑，及易科罰金
    之折算標準，以資警惕。
八、公訴意旨另以：被告辰○○、午○○戌○○、辛○○、巳○○共同容留乙○○在「新越樂練歌場」為猥褻行為，以及被
    告辛○○容留寅○○在「新越樂練歌場」為猥褻行為等情。
    然查，證人乙○○於本院審理具結後證稱：其在「新越樂練
    歌場」陪客人喝酒、唱歌，不會給客人碰身體，也未曾讓客
    人觸摸身體等情（見本院卷二第226頁背面），則就乙○○
    部分，尚無證據足認被告辰○○、午○○戌○○、辛○○、
    巳○○有共同圖利容留猥褻之犯行；另寅○○係自96年10月
    間至97年5月間在「新越樂練歌場」工作，而被告辛○○係
    自97年6月間起擔任「新越樂練歌場」之名義上負責人，自
    無從容留當時已離開之寅○○。惟此二部分若成立犯罪，均
    與上開論罪科刑之犯行有集合犯包括一罪之裁判上一罪關係
    ，爰不另為無罪之諭知。
九、末查，證人申○○為「大自然練歌場」之股東，亦為共同參
    與經營之人，已如上述（詳見七(一)），其與被告共同涉犯刑
    法第231條第1項之圖利容留猥褻罪嫌，移由檢察官另行依法
    處理。
貳、無罪部分
一、按犯罪事實應依證據認定之，無證據不得認定犯罪事實，不
    能證明被告犯罪者，應諭知無罪之判決，刑事訴訟法第154
    條第2項、第301條第1項分別定有明文。又犯罪事實之認定
    ，應憑證據，如未能發現相當證據，或證據不足以證明，自
    不能以推測或擬制之方法，作為裁判基礎，最高法院40年臺
    上字第86號判例著有明文；且認定犯罪事實所憑之證據，雖
    不以直接證據為限，間接證據亦包括在內，然而無論直接證
    據或間接證據，其為訴訟上之證明，須於通常一般之人均不
    致有所懷疑，而得確信其為真實之程度者，始得據為有罪之
    認定，倘其證明尚未達到此一程度，而有合理之懷疑存在而
    無從使事實審法院得有罪之確信時，即應由法院為諭知被告
    無罪之判決，最高法院76年臺上字第4986號判例亦著有明文
    。再檢察官對於起訴之犯罪事實，仍應負提出證據及說服之
    實質舉證責任，倘其所提出之證據，不足為被告有罪之積極
    證明，或其指出證明之方法，無從說服法院以形成被告有罪
    之心證，基於無罪推定之原則，自應為被告無罪判決之諭知
    ，有最高法院92年度臺上字第128號判例可參。
二、就被告辰○○、午○○、戌○○涉犯刑法第296條之1之意圖
    使人為猥褻行為而質押人口罪部分：
(一)、公訴意旨略以：被告辰○○及被告午○○共同基於意圖使己○○及戊○○○得以繼續在上開練歌場為猥褻行為等工作，
    便分別於97年4月14日及7月1日，在「新越樂練歌場」及台
    南縣鹽水鎮鹽水農會前，由被告辰○○向亦基於意圖使己○○及戊○○○為猥褻行為之被告戌○○各貸得新台幣（下同
    ）16萬元後，再將己○○及戊○○○質押予被告戌○○，並
    與被告戌○○約定，己○○及戊○○○在「新越樂練歌場」
    每檯檯費500元，除應分別支付予己○○及戊○○○之100元
    外，餘每檯400元檯費則作為抵償該借款及己○○、戊○○○之餐費，且由被告辰○○保證己○○及戊○○○會坐滿
    500檯，否則將會負責歸還借款，而被告戌○○再以每月5千
    元之代價，要求被告辰○○載送己○○及戊○○○上下班。
    因認被告被告辰○○、午○○、戌○○共同涉有刑法第296
    條之1第2項之意圖使人為猥褻行為而質押人口罪嫌。
(二)、公訴人認被告辰○○、午○○、戌○○涉有上開犯行，係以
    證人即共同被告戌○○之證述、證人己○○、戊○○○、酉
    ○○、癸○○之證述、被告戌○○之父謝懇之帳戶存摺影本
    、被告辰○○書立之借據2張、被告戌○○、辰○○、午○○間之通訊監察譯文、扣案之己○○及戊○○○之護照及居
    留證及贓物認領保管單等，為其主要論據。訊據被告辰○○
    、午○○、戌○○均堅決否認犯行，被告辰○○辯稱：確實
    有向被告戌○○借款，又向證人己○○、戊○○○借錢還給
    被告戌○○，並無質押人口之犯行等語；被告午○○辯稱：
    對於己○○、戊○○○工作情形均不瞭解等語；被告戌○○
    辯稱：只是向被告辰○○調小姐，並無質押人口等語。
(三)、按刑法第296條之1第1項、第2項之買賣質押人口罪，置於同
    法第296條使人為奴隸或使人居於類似奴隸之不自由地位罪
    條文之後，係刑法第26章妨害自由罪之一種犯罪型態，乃指
    行為人基於圖利之意思，使被害人居於交易客體之地位，進
    行對價之人身自由買賣關係（買入或賣出），或是以人身為
    抵押之客體，而將被害人移置於行為人自己實力支配之下者
    而言。該被害人須已然失去其獨立自主之狀態而成為他人支
    配之客體，始得謂為買賣質押人口罪，此觀諸民國88年3月
    30日增訂該條文之立法理由認「人口買賣、逼良為娼，惡行
    重大，宜單獨條例處罰」自明。故其所保障之法益應為個人
    之人身自由，而非僅指社會之倫理秩序、善良風俗。因此，
    買賣質押人口之既遂，必須個人人身自由已在他人實力支配
    之下始足當之。本件被告辰○○、戌○○雖坦承被告辰○○
    確實有向被告戌○○貸得32萬元，由己○○及戊○○○在被
    告戌○○擔任股東之「新越樂練歌場」坐檯陪酒，每檯檯費
    500元，除應分別支付予己○○及戊○○○之100元外，餘每
    檯400元檯費則作為抵償該借款及己○○、戊○○○之餐費
    等情，然被告辰○○亦向被告戌○○保證己○○及戊○○○
    若未坐滿500檯，則將會負責歸還借款與被告戌○○，且證
    人己○○戊○○○亦曾證稱：渠等自越南來台係經被告午○○介紹工作，要坐滿1000檯才能離開，戊○○○來台前即知
    要到酒店工作，雖然不喜歡客人摸身體，但是都沒有表示不
    去上班，且渠等均有使用手機等情，則被告辰○○、戌○○
    雖係以己○○、戊○○○在「新越樂練歌場」工作之檯費由
    被告辰○○抽成做為返還借款之資金來源，但尚無以己○○
    、戊○○○之人身作為借款之抵押之情事，與刑法第296條
    之1第2項之情形，尚屬有間。被告辰○○、戌○○、午○○
    之行為，尚不符合該條之構成要件。
三、就被告辰○○、午○○、庚○○、子○○涉嫌共同意圖營利
    以強暴脅迫及監控使人為猥褻行為罪部分：
(一)、公訴意旨略以：辰○○及午○○為賺取該利益，遂共同向己○○及戊○○○恫稱，如不坐滿1千檯，則不歸還渠等之護
    照與居留證，倘仍堅持不願前往工作，尚會遭辰○○及午○○打罵，並限制渠等2人只能居住在辰○○位於臺南縣下營
    鄉中營村1305號住處，平時不得自由進出，且由與其等有共
    同犯意聯絡之庚○○負責看管己○○及戊○○○，如辰○○
    無法親自載送時，庚○○亦會代為接送，庚○○並可因此向
    辰○○索取數百元不等之零用金，而共同意圖營利，以此強
    暴、脅迫及監控等違反己○○及戊○○○意願之方式，使渠
    等2人在「新越樂練歌場」與人為猥褻行為。因認被告辰○○、午○○、庚○○涉有刑法第231條之1第1項之圖利以強
    暴脅迫及監控使人為猥褻行為罪。另辰○○及午○○將酉○○送往「大自然練歌場」與人為猥褻及性交行為時，即向酉
    ○○表示於該處坐檯每檯500元，酉○○可得100元，餘則歸
    辰○○及午○○所有，且除要求酉○○需居住在辰○○上開
    住處，由辰○○負責載送至「大自然練歌場」工作外，又共
    同向酉○○恫稱，如不願工作而要取回護照及居留證，必須
    償還美金2千元，且如逕自離開，就會將之打死，酉○○尚
    曾因不從其等指示而遭午○○推擠撞牆，辰○○及午○○並
    與「大自然練歌場」工作之子○○共同基於意圖營利之犯意
    聯絡，由子○○負責在辰○○上開住處看管酉○○，不准酉
    ○○自由進出，而共同以此強暴、脅迫及監控等違反酉○○
    意願之方式，使渠在「大自然練歌場」與人為猥褻及性交行
    為以獲利。因認被告辰○○、午○○、子○○涉有刑法第
    231條之1第1項之圖利以強暴脅迫及監控使人為猥褻行為罪
    。
(二)、公訴人認被告辰○○、午○○、庚○○、子○○涉有上開犯
    行，係以證人己○○、戊○○○、酉○○、癸○○之證述、
    被告戌○○、辰○○、午○○間之通訊監察譯文、扣案之己○○及戊○○○之護照及居留證及贓物認領保管單等，為其
    主要論據。訊據被告辰○○、午○○、庚○○、子○○均堅
    決否認犯行，辯稱：並未以強暴、脅迫手段使己○○、戊○○○、酉○○從事陪酒坐檯工作，有沒有監控或限制其行動
    自由等語。
(三)、按容留者不得違背被容留者之意願而使其為性交或猥褻之行
    為，否則，如意圖營利以強暴、脅迫、恐嚇、監控、藥劑、
    催眠術或其他違反本人意願之方法，使男女與他人為性交或
    猥褻之行為者，則係犯刑法第231條之1第1項之罪，最高法
    院著有94年度台上字第3856號判決可資參照，查證人己○○
    、戊○○○係越南女子，前均以與臺灣人結婚之方式來台取
    得居留證，透過被告午○○介紹來台工作，戊○○○事前即
    知悉來台將在酒店工作，來台後即分別至「大自然練歌場」
    、「新越樂練歌場」做檯陪酒，每檯取得檯費100元或400
    元，並住在被告辰○○與午○○之住處，由被告辰○○或被
    告庚○○接送上下班，必須坐滿1000台始可取得護照及居留
    證離開等情，業據證人己○○、戊○○○於偵訊時具結後證
    述甚詳，依證人上開所述，其等對於來台後將在酒店坐檯陪
    酒等情並非全然不知，仍應允來臺工作，堪徵越南女子己○○、戊○○○等人來臺後之從事猥褻行為係出於其等之自願
    所為至明。是依前揭法文之說明，被告辰○○、午○○、庚○○雖有共同容留己○○、戊○○○等2名女子與客人為猥
    褻行為，惟既與己○○、戊○○○來臺之初衷係為到酒店工
    作賺錢之目的相符，且並無積極之事證足以證明己○○、戊○○○有不願意從事猥褻行為，而被告辰○○、午○○、庚○○等人有刑法第231條之1第1項之強制使人為性交罪等之
    情事。
(四)、至證人酉○○雖於偵訊時指稱住在被告辰○○及午○○住處
    時，護照及居留證遭扣留，且不得自由出入，遭被告辰○○
    、午○○、子○○控制行動自由，被逼迫從事做檯陪酒及猥
    褻行為云云，惟證人酉○○前述所指遭控制行動自由之情事
    ，並無其他證據可證，且經警在被告辰○○及午○○住處搜
    索結果，並未扣得酉○○之護照及居留證，亦無任何具體事
    證足以證明證人酉○○此之所述與事實相符。
(五)、又證人己○○、戊○○○、酉○○雖於偵查時均指稱其等在
    上開處所均遭被告辰○○、午○○、庚○○、子○○監視看
    管，不能自由單獨進出該處云云。惟上情為被告辰○○、午
    ○○、庚○○、子○○所堅詞否認。而己○○等3名女子來
    臺後所居住被告辰○○承租之上開處所，係1透天3層樓住宅
    ，1樓為被告辰○○及午○○住所，2樓即己○○等3名女子
    所居住，有卷附現場照片可資對照，觀諸上述處所之客觀環
    境及出入情形，衡情果真要趁隙逃離該處所或向他人求救，
    應非難事，且己○○、戊○○○、酉○○均持有手機可供與
    外界聯絡，則以己○○等3名女子來臺後即各自擁有行動電
    話可資使用，復均應用自如，而上述渠等居住處所之設施亦
    非足可加以拘留，尚有對外聯絡之能力，其等3人所指行動
    自由遭到監控，實非確實之事，復無其他證據足以佐證與事
    實相符，而證人己○○、戊○○○又已遭遺返出境，證人己○○經傳拘未到庭，致無從進行詰問查明，是尚難徒憑證人
    己○○、戊○○○、酉○○於偵查中所為上開不利於被告之
    片面證詞，遽為不利被告之認定。本件尚難認被告辰○○、
    午○○、庚○○、子○○構成刑法第231條之1第1項之強制
    使人為猥褻或性交罪之情事。
四、就被告卯○○、丙○○涉犯刑法第302條第1項之妨害自由罪
    部分：
(一)、公訴意旨略以：因酉○○於97年7月18日逃離後，被告辰○○要求癸○○交出酉○○，因癸○○無法說出酉○○之去處
    ，被告卯○○、丙○○便與被告辰○○庚○○、子○○共同
    基於剝奪他人行動自由之犯意聯絡，自97年7月18日21時起
    ，要求癸○○需將酉○○交出，否則不能離開「大自然練歌
    場」，並由渠等共同看管癸○○，以此脅迫之非法方式使癸○○不敢逕自離去而剝奪癸○○之行動自由。因認被告卯○○、丙○○共同涉有刑法第302條第1項之妨害自由罪嫌。
(二)、公訴意旨認被告卯○○、丙○○涉有上開犯行，係以證人癸○○、丑○○之證述為其主要論據。訊據被告卯○○、丙○○則堅決否認上開犯行，被告丙○○辯稱：伊當天並未到「
    大自然練歌場」去；被告卯○○辯稱：伊當時已不在「大自
    然練歌場」工作，並未到現場去等語。
(三)、經查：證人癸○○於本院審理時具結後證稱：案發當天伊看
    到被告丙○○是在廚房外講電話，並未進到休息室裡面或在
    外面走動等語（見本院卷二第72頁）。證人即共同被告丑○○於本院審理時具結後證稱：被告丙○○當天比較晚到，應
    該是後來才來的等語。參以證人癸○○於偵查中均以相片指
    認，證明力較為薄弱，尚難據以認定被告丙○○有參與妨害
    自由犯行。又案發當天在場者尚有被告庚○○、丁○○、壬○○等人，渠等在偵訊及本院審理時均未證稱有見到被告卯
    ○○出現，唯獨被告丑○○為此證述，尚難僅憑證人丑○○
    與其他證人相左之單一證述即認定被告卯○○有參與妨害自
    由之犯行。
五、綜上所述，公訴人所提出之證據方法，就被告辰○○等人涉
    有上揭公訴意旨所指犯行，其證明尚未達於通常一般人均不
    致有所懷疑，得確信其為真實之程度，此外，復查無其他積
    極證據足認被告有何上開公訴意旨所指之犯行，揆諸前開規
    定及判例意旨，既不能證明被告辰○○此部分之犯罪，依法
    應分別為無罪之諭知。
參、不受理部分
一、公訴意旨另以：辰○○與甲○○共同經營之「大自然練歌場
    」發生虧損，辰○○便邀集午○○、丁○○與甲○○於97年
    8月18日20時許，在該練歌場開會商討後續處理事宜，開會
    期間甲○○與辰○○一言不合發生爭執，被告丁○○因不滿
    甲○○講話態度，竟基於傷害他人身體之犯意，出手毆打甲○○，致甲○○受有胸壁挫傷等傷害。因認被告丁○○涉有
    刑法第277條第1項前段之傷害罪。
二、按告訴乃論之罪，告訴人於第一審辯論終結前，得撤回其告
    訴；又告訴經撤回者，應諭知不受理之判決，並得不經言詞
    辯論為之，刑事訴訟法第238條第1項、第303條第3款分別定
    有明文。
三、查本件告訴人甲○○告訴被告丁○○傷害案件，聲請人認係
    觸犯刑法第277條第1項前段之傷害罪，依同法第287條前段
    規定，係告訴乃論之罪。茲因告訴人甲○○於99年8月10日
    當庭撤回對被告丁○○之傷害告訴，有卷附撤回告訴狀1紙
    在卷可稽（見本院卷二第174頁），依照前揭說明，爰不經
    言詞辯論，逕為諭知不受理之判決。
據上論斷，應依刑事訴訟法第299條第1項前段、第301條第1項前
段、第303條第3款、第307條，刑法第28條、第231條第1項、第
302條第1項、第305條、第346條第1項、第47條第1項、第41條第
1項、第51條第1項第5款、第74條第1項第1款，刑法施行法第1條
之1，判決如主文。
本案經檢察官李俊彥到庭執行職務。
中    華    民    國    99    年    9     月    29    日
                  刑事第十庭  審判長  法  官  陳威龍

                                      法  官  盧鳳田

                                      法  官  高如宜
以上正本證明與原本無異                                                           
如不服本判決應於收受本判後10日內向本院提出上訴書狀，並應
敘述具體理由。其未敘述上訴理由者，應於上訴期間屆滿後20日
內向本院補提理由書狀（均須按他造當事人之人數附繕本）「切
勿逕送上級法院」。
                                      書記官  陳慧玲
中    華    民    國    99    年    9     月    29    日

附錄本案論罪科刑法條全文：
刑法第231條
意圖使男女與他人為性交或猥褻之行為，而引誘、容留或媒介以
營利者，處5年以下有期徒刑，得併科10萬元以下罰金。以詐術
犯之者，亦同。
公務員包庇他人犯前項之罪者，依前項之規定加重其刑至二分之
一。

刑法第302條
私行拘禁或以其他非法方法，剝奪人之行動自由者，處5年以下
有期徒刑、拘役或3百元以下罰金。
因而致人於死者，處無期徒刑或7年以上有期徒刑，致重傷者，
處3年以上10年以下有期徒刑。
第 1 項之未遂犯罰之。

刑法第305條
以加害生命、身體、自由、名譽、財產之事，恐嚇他人致生危害
於安全者，處 2 年以下有期徒刑、拘役或 3 百元以下罰金。

刑法第346條
意圖為自己或第三人不法之所有，以恐嚇使人將本人或第三人之
物交付者，處6月以上5年以下有期徒刑，得併科1千元以下罰金
。
以前項方法得財產上不法之利益，或使第三人得之者，亦同。
前二項之未遂犯罰之。

司法院資訊處製作；財團法人民間司法改革基金會備份。
